# 陈版股份支付权益工具取消 2

提问人：sunzbshiye 时间：2017-01-19 15:23:54
请教陈版， 股份支付权益工具取消，加速行权，权益结算的股份支付，形成： 借：管理费用，贷：资本公积-其他请问后续资本公积-其他如何进行处理？
同理，对于以现金结算的权益工具，因取消而加速行权，形成：借：管理费用，贷：应付职工薪酬
请问由于已取消，企业并未有支付计划，后续应付职工薪酬如何处理？
感谢陈版！

回答人：chenyiwei
1 、权益结算的股份支付被取消时，相对应的资本公积所属的明细科目应从“其他资本公积”调整到“资本溢价或股本溢价”。 2 、现金结算的股份支付取消时，转回相关负债计入当期损益（按当初计入损益的科目原渠道冲回）。

提问人：zengfengxia 时间：2017-01-22 10:43:13
陈版现金结算的股份支付的取消在cas和ifrs里面没看到相应的规定？ 现金结算的股份支付与权益结算的股份支付取消的逻辑是不是应该保持一致，员工已提供劳务确认的费用符合费用的定义，不应当冲回？员工放弃的相应债权是不是应当作为对企业的捐赠？

回答人：chenyiwei
现金结算股份支付的取消不需要作出特别规定。因为现金结算股份支付最终的累计费用就等于实际支付的现金。如果最终无需支付，原确认的负债冲销时，对应转入损益。这也符合金融工具准则对负债结算损益的规定。

提问人：sunzbshiye 时间：2017-01-25 14:44:45
请问陈版：
1 、从“其他资本公积”调到“资本溢价”有什么内在逻辑考虑吗？ 2 、现金结算，原路冲回，岂不是与原加速行权初衷相悖？原加速行权初衷就是为了防止企业随意取消股份支付，调节利润，现在如果原路冲回当期损益，岂不正好实现利润的调节。
感谢陈版！

回答人：chenyiwei
1 、“其他资本公积”是暂记科目，最终权益性交易形成的资本公积要转入股本溢价。 2 、股份支付的授予和取消都有严格的程序，不得随意改变或取消，如取消则表明负债对应的现时支付义务解除，因此转入损益。

提问人：lovelyandy 时间：2019-08-01 17:00:47
陈版，即便授予的权益工具取消了，但依然把这部分记到了资本公积-股本溢价，但这部分的股本溢价是没有对应股本的，那它是不是永远都会在股本溢价科目里了？

回答人：chenyiwei
是。